臺灣基隆地方法院民事裁定　　　　　　　 96年度聲字第146號
抗　告　人　丙○○
　　　　　　乙○○
　　　　　　甲○○
相　對　人　丁○○
上列當事人間聲請確定訴訟費用額事件，抗告人對於本院民事庭
於民國96年4月30日所為之96年度聲字第146號裁定提起抗告，本
院裁定如下：
    主  文
原裁定關於命抗告人應負擔之訴訟費用額超過新臺幣壹拾伍萬玖
仟柒佰壹拾伍元部分，及該部分自原裁定送達抗告人翌日起至清
償日止，按年息百分之五計算之利息均撤銷。
上開撤銷部分，相對人於原審之聲請駁回。
抗告費用由相對人負擔。
    理  由
一、本件抗告意旨略以：相對人於原法院聲請確定訴訟費用額，
    其中關於本院94年度重訴字第6號，原法院以第一審訴訟標
    的金額為新臺幣 (下同)7,026,175元，核定第一審裁判費為
    70,597元部分，因相對人於第一審言詞辯論終結前，已撤回
    原起訴主張有關不當得利之請求1,895,000元部分，原法院
    未加詳查即遽予裁定，亦有未洽，爰請求廢棄原裁定等語。
二、按法院未於訴訟費用之裁判確定其費用額者，第一審法院於
    該裁判有執行力後，應依聲請並得依職權以裁定確定之，民
    事訴訟法第91條第1項定有明文。又按原告撤回其訴者，訴
    訟費用由原告負擔。依第1項確定之訴訟費用額，應於裁定
    送達之翌日起，加給按法定利率計算之利息。當事人分擔訴
    訟費用者，法院為確定費用額之裁判時，除前條第2項情形
    外，應視為各當事人應負擔之費用，已就相等之額抵銷，而
    確定其一造應賠償他造之差額。原法院或審判長認抗告為有
    理由者，應撤銷或變更原裁定。民事訴訟法第83條第1項前
    段、第91條第3項、第93條及第490條第1項分別定有明文。
    經查，原告即本件相對人於本院94年度重訴字第6號事件94
    年9月22日言詞辯論期日撤回原起訴請求對該事件被告等即
    本件抗告人等不當得利1,895,000元等情，業據本院依職權
    調閱上開之卷宗查核屬實，則依上開民事訴訟法第83條第1
    項規定，該事件原告於本院94年度重訴字第6號交付遺贈標
    的物事件所支出超過訴訟標的金額5,131,175元【計算式：
    7,026,175－1,   895,000＝5,131,175】所衍生之裁判費用
    51,886元，即因該案原告前揭撤回起訴而應由其自行負擔。
    爰按上述民事訴訟法第93條之確定方法，依後附計算書確定
    為如主文所示金額，並依民事訴訟法91條第3項規定，加給
    自原裁定送達翌日起至清償日止按法定利率即年息5％計算
    之利息。是原裁定誤將相對人於第一審法院言詞辯論終結前
    撤回原起訴請求對本件抗告人等不當得利1,895,000元之訴
    訟費用併入計算，尚有未洽，抗告意旨求予撤銷，為有理由
    ，應予准許，改裁定如主文所示。
三、據上論結，本件抗告為有理由，依民事訴訟法第490條第1項
    、第95條、第78條之規定，裁定如主文。
中　　華　　民　　國　　96　　年　　9　　月　　14　　日
　　              民事庭法　官　姚貴美
以上正本係照原本作成。
如對本裁定抗告，應於本裁定送達後10日內，向本院提出抗告狀
，並繳納抗告費新臺幣1,000元。
中　　華　　民　　國　　96　　年　　9　　月　　14　　日
                        書記官　江美琪
計  算  書 （單位：新臺幣）
    項        目  　 　　 金    額　　　    備      註
　　第一審裁判費          51,886元          相對人預納
    第二審裁判費          77,829元          相對人預納
    第三審律師酬金        30,000元          相對人預納
        合計             159,715元
